【裁判字號】    97,訴,3539
【裁判日期】    980616
【裁判案由】    損害賠償等
【裁判全文】
臺灣臺北地方法院民事判決              97年度訴字第3539號
原      告  乙○○
訴訟代理人  林明正律師
複  代理人  吳忠勇律師
被      告  磐石資產管理股份有限公司
法定代理人  甲○○
訴訟代理人  游朝義律師
上當事人間請求損害賠償等事件，本院於民國97年12月16日言詞
辯論終結，補充判決如下：
    主  文
原告之訴及假執行之聲請均駁回。
訴訟費用由原告負擔。
    事  實  及  理  由
一、按訴訟標的之一部或訴訟費用，裁判有脫漏者，法院應依聲
    請或依職權以判決補充之。脫漏之部分已經辯論終結者，應
    即為判決；未終結者，審判長應速定言詞辯論期日。民事訴
    訟法第233 條第1 項、第3 項定有明文。
二、原告聲請意旨略以：原判決雖記載原告訴請被告給付金額為
    2,229,602元，惟其中370,000元即關於原告請求減少價金、
    施作天花板支出部分，原判決漏未審酌，爰聲請補充判決云
    云。
三、本件原告主張系爭房地有冷氣排水管外露瑕疵，認為應減少
    價金370,000 元（冷氣排水管外露瑕疵應減少價金300,000
    元；施作遮掩外露冷氣排水管天花板支出70,000元）乙情，
    固提出照片、信義房屋銷售企劃書為憑，惟為被告所否認。
    經查，原告提出上開照片固堪證明冷氣排水管外露之事實，
    惟兩造就冷氣排水管高度曾協議「冷氣排水均留高在240 CM
    」，業據被告提出兩造簽名確認之系爭房地室內設計圖在卷
    可按。已徵冷氣排水管外露應為原告所同意。則原告主張上
    開外露係屬瑕疵云云，是否屬實，即屬可議。次查，信義房
    屋銷售企劃書於本案行情分析報告中雖記載「建議酌減價金
    30萬元」等語，然參酌該銷售企劃書並非專業之鑑定報告，
    復為被告所否認，則本院自難僅按上開記載即認上開水管外
    露係屬瑕疵。此外，原告復未提出其他證據資料證明冷氣排
    水管外露係屬瑕疵之事實，則依舉證責任分配法則，本院自
    無從為有利於原告之認定。從而，原告主張冷氣排水管外露
    之瑕疵，訴請減少價金300,000 元、施作遮掩外露冷氣排水
    管天花板支出70,000元，即屬無據，無法採認。
四、綜上，原告基於民法第359 條規定，訴請被告給付370,000
    元，及自起訴狀繕本送達被告翌日即97年4 月1 日起至清償
    日止，按年息百分之5 計算之利息，為無理由，不應准許。
    又其假執行之聲請亦失所附麗，應併予駁回。
五、依民事訴訟法第233 條第1 項，補充判決如主文。
中    華    民    國    98    年    6     月    16    日
                  民事第二庭    法  官  黃呈熹
以上正本係照原本作成
如對本判決上訴，須於判決送達後20日內向本院提出上訴狀
中    華    民    國    98    年    6     月    16    日
                                書記官  傅美蓮


司法院資訊處製作；財團法人民間司法改革基金會備份。
